臺灣高等法院臺南分院刑事判決　　　　　　　　九十三年度上易字第六二三號　Ｃ
　　　上　訴　人　台灣台南地方法院檢察署檢察官
　　　被　　　告　甲　○　○
右上訴人因被告竊盜案件，不服臺灣台南地方法院九十三年度易字第六二三號中華民
國九十三年十月二十九日第一審判決（起訴案號：臺灣台南地方法院檢察署九十三年
度偵字第七七七三號），提起上訴，本院判決如左：
      主      文
上訴駁回。
      事      實
一、甲○○意圖為自己不法之所有，基於概括之犯意，於九十三年六月二十七日下午
    七時許，在台南縣永康市○○路四十巷七十五弄五十號前，竊取吳明伯所有停放
    該處，牌號ＫＣ2351號之機車一輛。得手後即騎乘該機車，先後於同年七月二日
    、十日、十八日及二十六日，至同市○○路○段一八九巷四十六號乙○○之工廠
    外，翻牆進入工廠內竊取銅製品共計四百三十六公斤，價值約新台幣一萬二千四
    百八十元。
二、案經台南縣警察局永康分局報請台灣台南地方法院檢察署檢察官偵查起訴。
      理      由
一、右開事實業據被告甲○○於警局、原審偵審及本院坦承不諱，核與被害人吳明伯
    、乙○○指訴失竊之情節相符，並有扣押書、贓證物認領保管單及照片在卷可稽
    ，事證明確，犯行堪以認定。
二、查被告竊取機車係犯刑法第三百二十條第一項之普通竊盜罪。其翻牆進入工廠內
    竊取銅製品，另犯同法第三百二十一條第一項第二款踰越牆垣竊盜罪。前後五次
    竊盜犯行，時間密接，雖有普通竊盜及加重竊盜之分，然其犯罪構成要件並無不
    同，顯係基於概括之犯意反覆為之，應依刑法第五十六條連續犯之規定，論以連
    續踰越牆垣竊盜一罪。
三、原審依據上開法條論科（贅引罰金罰鍰提高標準條例第一條前段），審酌被告犯
    罪動機、手段及其犯後坦承犯行，態度良好等一切情狀量處有期徒刑八月，經核
    並無違誤。
四、上訴意旨雖以：被告另於九十三年十月十八日凌晨二時許，以自備鑰匙在永康市
    ○○路二十三號前，竊取陳裕升所有自用小貨車（九十三年度偵字第一一０八九
    號），以上竊盜事實與論罪之部分有連續犯裁判上一罪之關係，原判決未及審酌
    ，尚有違誤云云。第查：被告於本院業已供稱因原先所偷之機車被查獲後無車輛
    代步，始又竊取自用小貨車作為代步之工具等語。按被告所竊取之機車係於九十
    三年七月二十六日經警查獲發還被害人吳明伯，有贓物認領保管單及扣押書可憑
    。而被告係於十月十八日竊取自用小貨車，已相隔二月有餘，而被告既係因所竊
    取之機車被查獲因無代步工具，始又竊取小貨車以資代步，足見其竊取小貨車，
    係另行起意，尚非論罪部分事實之起訴效力所及，依法並不得併予審判，應由檢
    察官另行處理。上訴意旨指摘原判決不當，為無理由，應予駁回。
據上論斷，應依刑事訴訟法第三百六十八條，判決如主文。
本案經檢察官姜麗儒到庭執行職務。
中    華    民    國      九十四      年      一      月      十九      日
                                  臺灣高等法院臺南分院刑事第一庭
                                      審判長法官  黃    崑    宗
                                            法官  田    平    安
                                            法官  蔡    長    林
右正本證明與原本無異。
不得上訴。
                                      法院書記官  戴    淑    敏
中    華    民    國      九十四      年      一      月      十九      日
附錄法條：
刑法第三百二十一條：
犯竊盜罪而有左列情形之一者，處六月以上五年以下有期徒刑：
一  於夜間侵入住宅或有人居住之建築物、船艦，或隱匿其內而犯之者。
二  毀越門扇、牆垣或其他安全設備而犯之者。
三  攜帶兇器而犯之者。
四  結夥三人以上而犯之者。
五  乘火災、水災或其他災害之際而犯之者。
六  在車站或埠頭而犯之者。
前項之未遂罰之。
